# 资本公积

提问人：女飞侠 时间：2018-07-11 15:39:50
请教下，新设立企业，货币形式投入，可以一部分入资本公积-资本溢价吗？理由？

回答人：chenyiwei
在全体股东一致确认的前提下，可以。应通过股东之间的书面协议和公司章程对此问题予以明确，并完成必要的内部、外部审批。